de: Fahrzeuge & Teile > Fahrzeugersatzteile & -zubehör > Stauraum- & Transportsysteme > Kfz-Anhänger: Bootsanhänger; Pferde- & Viehanhänger; Wohnwagen; Kleinanhänger & Transportanhänger
th: รถยนต์และชิ้นส่วน > ชิ้นส่วนและอุปกรณ์สำหรับยานยนต์ > ที่จัดเก็บและบรรทุกของบนรถ > แร็คติดรถยนต์: เทรลเลอร์ลากเรือ; รถพ่วงสำหรับม้าและปศุสัตว์; บ้านรถพ่วง; รถพ่วงบรรทุกของ
pl: Pojazdy i części > Akcesoria i części do pojazdów > Przewóz i przechowywanie bagażu > Przyczepy: Przyczepy na łodzie; Przyczepy do przewożenia koni; Przyczepy kempingowe; Przyczepy towarowe
ja: 乗り物・パーツ > 乗り物用パーツ・関連用品 > 乗り物用収納ボックス > トレーラー: ボートトレーラー; 馬用トレーラー; キャンピングトレーラー; 多目的トレーラー
en: Vehicles & Parts > Vehicle Parts & Accessories > Vehicle Storage & Cargo > Motor Vehicle Trailers: Boat Trailers; Horse & Livestock Trailers; Travel Trailers; Utility & Cargo Trailers
pt-PT: Veículos e peças > Acessórios e peças para veículos > Armazenamento e carga de veículos > Atrelados para veículos motorizados: Atrelados para barcos; Atrelados para cavalos e gado; Atrelados de viagem; Atrelados de carga
zh-CN: 交通工具/汽车/飞机/船舶 > 交通工具零件/配件 > 交通工具储存和载货 > 汽车拖车: 拖船架; 马/大型牲畜运输拖车; 旅行拖车; 货物拖车
it: Veicoli e parti > Componenti e accessori per auto > Stoccaggio e carico per veicoli > Rimorchi per veicoli a motore: Carrelli barche; Rimorchi per il trasporto di cavalli e animali; Carrelli da viaggio; Carrelli attrezzi e da carico
es: Vehículos y recambios > Piezas y accesorios para vehículos > Almacenamiento y carga de vehículos > Remolques para vehículos motorizados: Tráilers para barcos; Tráilers para caballos y ganado; Tráilers de viaje; Tráilers para mercancías y transporte
ko: 차량/부품 > 차량 부품/부대용품 > 차량 보관/화물 > 자동차 트레일러: 보트 트레일러; 말/가축 운반용 트레일러; 캠핑 트레일러; 유틸리티/카고 트레일러
zh-TW: 車輛與零配件 > 車輛零件/配件 > 車輛收納空間/載貨車廂 > 露營拖車: 船用拖車; 馬/家畜拖車; 旅行拖車; 貨物拖車
ru: Транспортные средства, запчасти и аксессуары > Запчасти и аксессуары для транспортных средств > Товары для перевозки грузов на транспортных средствах > Автомобильные прицепы: Прицепы для перевозки лодок; Прицепы для перевозки лошадей и скота; Прицепы-дачи; Грузовые прицепы
nl: Voertuigen en onderdelen > Voertuigonderdelen en -accessoires > Opslag en lading voor voertuigen > Aanhangwagens voor motorvoertuigen: Boottrailers; Paarden- en veetrailers; Reistrailers; Vrachttrailers
el: Οχήματα & ανταλλακτικά > Ανταλλακτικά & αξεσουάρ οχημάτων > Αποθήκευση & φορτίο οχημάτων > Τρέιλερ μηχανοκίνητων οχημάτων: Τρέιλερ σκαφών; Τρέιλερ για άλογα & ζώα εκτροφής; Τροχόσπιτα ταξιδιού; Τρέιλερ πολλαπλών χρήσεων και μεταφοράς φορτίων
fr: Véhicules et accessoires > Pièces détachées pour véhicules > Accessoires de chargement > Remorques de voiture: Remorques pour bateaux; Remorques à chevaux et bétail; Caravanes classiques; Remorques utilitaires et de chargement
hu: Járművek és alkatrészek > Járműalkatrészek és -kiegészítők > Járműtárolás és -rakomány > Gépjármű-utánfutók: Hajó-utánfutók; Ló- és állattenyésztési utánfutók; Utazási pótkocsik; Segédeszköz- és rakomány-utánfutók
tr: Taşıtlar ve Parçalar > Taşıt Parçaları ve Aksesuarlar > Taşıt Saklama ve Kargo > Motorlu Taşıt Römorkları: Tekne Römorkları; At ve Çiftlik Hayvanı Römorkları; Seyahat Römorkları; İş ve Yük Römorkları
sk-SK: Diely pre vozidlá > Diely a príslušenstvo pre vozidlá > Riešenia uloženia nákladu na vozidle > Prívesy pre motorové vozidlá: Lodné prívesy; Prívesy pre kone a dobytok; Cestovné prívesy; Úžitkové a nákladné prívesy
pt-BR: Veículos e peças > Peças e acessórios de veículos > Armazenamento e carga de veículos > Trailers motorizados: Reboques para barco; Reboques para cavalo; Trailers de viagens; Reboques utilitários e para cargas
lt-LT: Transporto priemonės ir dalys > Transporto priemonių dalys ir priedai > Transporto priemonių krovinių įranga > Motorinių transporto priemonių priekabos: Valčių priekabos; Priekabos žirgams ir gyvuliams; Kelioninės priekabos; Bendrosios paskirties ir krovininės priekabos
da: Køretøjer og dele > Dele og tilbehør til køretøjer > Lagring og last til køretøjer > Trailere til motorkøretøjer: Bådtrailere; Hestetrailere; Rejsetrailere; Maskin- og ladtrailere
sv: Fordon och delar > Fordonsdelar och tillbehör > Lastförvaring i fordon > Släpvagnar för motorfordon: Båtsläp; Hästsläp; Husvagnar; Bruks- och lastsläp
cs: Vozidla a náhradní díly > Díly a příslušenství vozidel > Přeprava nákladů pomocí vozidel > Přívěsy k motorovým vozidlům: Přívěsy na čluny; Přívěsy pro přepravu koní a skotu; Obytné přívěsy; Přívěsné a skříňové vozíky
hr-HR: Vozila i dijelovi vozila > Dijelovi i oprema za vozila > Skladištenje i teret vozila > Prikolice za motorna vozila: Prikolice za čamce; Prikolice za konje i stoku; Putničke prikolice; Komunalne i teretne prikolice
nb: Kjøretøy og deler > Deler og tilbehør til kjøretøy > Billagring og -last > Tilhengere for kjøretøy: Båthengere; Hest- og husdyrhengere; Reisehengere; Nytte- og lastehengere
vi: Xe và phụ tùng > Bộ phận và phụ kiện xe cộ > Khoang lưu giữ và chở hàng của xe > Moóc kéo xe: Xe moóc tàu thủy; Rơ moóc chở ngựa & gia súc; Toa moóc du lịch; Rơ moóc chở hàng
fi: Ajoneuvot ja osat > Ajoneuvojen osat ja tarvikkeet > Auton säilytys- ja kuormaratkaisut > Ajoneuvon trailerit: Venetrailerit; Hevos- ja karjatrailerit; Matkailuvaunut; Peräkärryt ja kuljetusperävaunut
ro-RO: Vehicule și piese > Piese și accesorii pentru vehicule > Depozitare și încărcătură pentru vehicule > Remorci autovehicule: Remorci ambarcațiuni; Remorci cai și animale; Remorci voiaj; Remorci utilitare și pentru mărfuri
sl-SI: Vozila in deli > Deli in dodatki za vozila > Shranjevanje tovora in opreme v vozilih > Prikolice za motorna vozila: Prikolice za čolne; Prikolice za konje in živino; Počitniške prikolice; Večnamenske in tovorne prikolice
bg-BG: Превозни средства и части > Автомобилни части и аксесоари > Багажници и товарни отделения за превозни средства > Ремаркета за моторни превозни средства: Ремаркета за лодки; Ремаркета за коне и добитък; Каравани; Отворени и затворени товарни ремаркета